【裁判字號】    97,易,83
【裁判日期】    970229
【裁判案由】    竊盜
【裁判全文】
臺灣嘉義地方法院刑事判決                97年度易字第83號
公  訴  人  臺灣嘉義地方法院檢察署檢察官
被      告  丙○○
                    （現另案在臺灣嘉義監獄鹿草分監執行）
上列被告因竊盜案件，經檢察官提起公訴（97年度偵字第305號
），被告於準備程序中就被訴事實為有罪之陳述，本院合議庭裁
定由受命法官改依簡式審判程序審理，判決如下：
    主  文
丙○○犯攜帶兇器竊盜罪，累犯，處有期徒刑柒月，扣案之剖蚵
刀壹把，沒收；又犯攜帶兇器竊盜罪，累犯，處有期徒刑捌月，
扣案之破壞剪壹把，沒收。應執行有期徒刑壹年，扣案之剖蚵刀
及破壞剪各壹把，均沒收。
    事實及理由
一、犯罪事實：丙○○前於民國九十五年間因竊盜案件，經本院
    於九十五年六月十五日，以九十五年度朴簡字第一０八號判
    決判處有期徒刑三月，如易科罰金，以銀元三百元折算一日
    確定，甫於九十五年十月二十五日縮刑期滿執行完畢，詎仍
    不知悔改，復基於意圖為自己不法所有之竊盜犯意，各別為
    下列行為：
(一)於九十六年十二月二十一日上午十一時三十分許，攜帶其所
    有客觀上足對人之生命、身體、安全構成威脅，具有危險性
    而可作為兇器使用之剖蚵刀一把，在嘉義縣朴子市行政院衛
    生署朴子醫院前，持剖蚵刀插入甲○○所有之車牌號碼ＫＵ
    ８－４８８號重型機車鑰匙孔內發動引擎後，竊取得手，作
    為代步工具並騎乘離去。
(二)再另行起意，於同年十二月二十六日中午十二時許，騎乘上
    開竊得之機車至嘉義縣六腳鄉六腳村七十二號之一無人居住
    之民宅外，攜帶其所有客觀上足對人之生命、身體、安全構
    成威脅，具有危險性而可作為兇器使用之破壞剪一把，持之
    剪斷臺灣電力公司嘉義區營業處所有，該民宅與電線桿連接
    之電纜線共十三公斤。嗣於同年十二月二十六日中午十二時
    三十分許，為警在嘉義縣六腳鄉○○○○○路與嘉一六六線
    公路交岔路口查獲，並扣得上開剖蚵刀、破壞剪各一把。
二、本案於準備程序進行中，被告就被訴事實為有罪之陳述，經
    行簡式審判程序，依刑事訴訟法第二百七十三條之二之規定
    ，不適用證據提示、交互詰問及傳聞法則有關證據能力限制
    等規定。
三、認定犯罪所憑證據
(一)被告丙○○於警詢、偵查及本院準備程序、審理時為有罪之
    供述。
(二)證人即被害人甲○○、臺灣電力公司嘉義區營業處朴子服務
    所配電裝修員乙○○於警詢之指述。
(三)贓物認領保管單二紙、搜索扣押筆錄、扣押書各一份及照片
    十二張。
(四)扣案剖蚵刀、破壞剪各一把。
四、論罪科刑
(一)按刑法第三百二十一條第一項第三款之攜帶兇器竊盜罪，係
    以行為人攜帶兇器為其加重條件，此所謂兇器，其種類並無
    限制，凡客觀上足以對人之生命、身體、安全構成威脅，具
    有危險性之兇器為已足，並不以攜帶之初有行兇之意圖為必
    要，最高法院七十九年臺上字第五二五三號判例意旨可為參
    照，查被告本件二次竊盜犯行時各攜帶之剖蚵刀、破壞剪，
    皆為鋼鐵材質且前端尖銳，客觀上自屬足以對人之生命、身
    體、安全構成威脅，顯為具有危險性之兇器無訛。核被告所
    為，均係犯刑法第三百二十一條第一項第三款之攜帶兇器竊
    盜罪。另所犯上開二罪，犯罪時間已隔五日，且侵害不同被
    害人之財產法益，犯罪手法亦不相同，顯係基於各別犯意，
    應分論併罰。又其前因竊盜案件，經本院於九十五年六月十
    五日，以九十五年度朴簡字第一０八號判決判處有期徒刑三
    月，如易科罰金，以銀元三百元折算一日確定，甫於九十五
    年十月二十五日縮刑期滿執行完畢，此有臺灣高等法院被告
    前案紀錄表一份在卷可稽，其於受徒刑之執行完畢，五年以
    內故意再犯本件有期徒刑以上之二罪，均為累犯，各應依刑
    法第四十七條第一項規定，加重其刑。
(二)爰審酌被告高中畢業之智識程度，正值壯年，不思循正當管
    道賺取財物，欲謀不勞而獲，且任意攜帶兇器竊取他人財物
    ，造成他人財產損失，影響社會治安甚鉅，再參以被告前已
    因竊盜案件經法院判處罪刑執行完畢，猶仍再犯本案，顯見
    其素行不良，惟念其犯後坦承之態度、犯罪動機、手段、方
    法及所得財物價值，另被害人已取回失竊財物及所受損失程
    度等一切情狀，就犯罪事實（一）、（二）分別量處如主文
    所示之刑，並定其應執行之刑。
五、扣案之剖蚵刀、破壞剪各一把，均為被告所有，各供本件竊
    盜犯行所用之物，業據被告供明在卷，均應依刑法第三十八
    條第一項第二款之規定，併予宣告沒收。
六、應適用法條
(一)依刑事訴訟法第二百七十三條之一第一項、第二百九十九條
    第一項前段、第三百十條之二、第四百五十四條第一項。
(二)刑法第三百二十一條第一項第三款、第四十七條第一項、第
    三十八條第一項第二款、第五十一條第五款，判決如主文。
本案經檢察官古富祺到庭執行職務。
中    華    民    國    97    年     2    月    29    日
                  刑事第二庭    法  官  林青怡
上列正本證明與原本無異。
如不服本判決，應於判決送達後十日內向本院提出上訴狀，上訴
書狀依法應敘述具體理由，如未敘述具體理由者，應於上訴期間
屆滿後二十日內補提理由書於本院（均應附繕本）。告訴人或被
害人如對於本判決不服者，應具備理由請求檢察官上訴，其上訴
期間之計算係以檢察官收受判決正本之日期為準。
中    華    民    國    97    年     2    月    29    日
                                書記官   李佳惠
附錄論罪科刑法條
刑法第三百二十一條
犯竊盜罪而有左列情形之一者，處六月以上五年以下有期徒刑：
一  於夜間侵入住宅或有人居住之建築物、船艦，或隱匿其內而
    犯之者。
二  毀越門扇、牆垣或其他安全設備而犯之者。
三  攜帶兇器而犯之者。
四  結夥三人以上而犯之者。
五  乘火災、水災或其他災害之際而犯之者。
六  在車站或埠頭而犯之者。
前項之未遂罰之。


司法院資訊處製作；財團法人民間司法改革基金會備份。
